【裁判字號】    90,上訴,204
【裁判日期】    890930
【裁判案由】    違反毒品危害防制條例
【裁判全文】
臺灣高等法院高雄分院刑事判決                      九十年度上訴字第二四號
    上  訴  人
    即  被  告  甲○○
右上訴人因違反毒品危害防制條例案件，不服臺灣高雄地方法院八十九年度訴字第一
三八號中華民國八十九年九月三十日第一審判決（起訴案號：臺灣地方法院檢察署八
十八年度偵字第二五六二九號、一九九七八號），提起上訴，本院判決如左：
    主      文
上訴駁回。
    事實及理由
一、本案經本院審理結果，認第一審判決除事實欄第三行關於「提供第二級毒品安非
    他命予其女友李孟穎施用『多次』」應更正為「提供第二級毒品安非他命予其女
    友李孟穎施用『三、四次』」外，其餘認事用法及量刑均無不當，應予維持，並
    引用第一審判決書記載之事實、證據及理由（如附件）。
二、按被告經合法傳喚，無正當之理由不到庭者，得不待其陳述，逕行判決，刑事訴
    訟法第三百七十一條定有明文。茲本件上訴人即被告業經合法傳喚乙節，有送達
    證書一份在卷可稽，被告無正當之理由不到庭者，本院自得不待其陳述，逕行判
    決，核先明。
三、查，上訴人即被告甲○○於偵查及原審審理時分別坦承：「（何時賣安非他命？
    ）我沒賣，是我自己吸及給我女朋友（即李孟穎）吸，．．．．是在鳥松大埤路
    被警查到，是十月十六日被警查到，那次拿給我女朋友『吸三、四次』而己」（
    見偵查中卷第三十五頁），「錢是我出的，我們一起去買回來後，我們一起吸食
    （指安非他命）」（見原審卷第五十頁背面），核與李孟穎於警、偵訊及本院審
    理時均供稱：伊所吸食之安非他命係由被告甲○○出錢買的，買回來後，伊和被
    告甲○○一起吸食的，從今年六月到十月十六日，被告甲○○提供『三、四次』
    安非他命給伊吸食等語相符（見警卷八十八年十月十六日李孟穎偵訊筆錄、八十
    八年度偵字第二五六二九號偵查卷第十七頁背面及第五十一頁背面、原審卷第五
    十頁），並有扣案之第二級毒品安非他命六包可佐，是被告無償轉讓第二級毒品
    安非他命三、四次予李孟穎吸食之犯行，事證明確，應堪予認定，被告具狀上訴
    辯稱：伊與李孟穎相交甚久，無彼此之分，錢財均共同花用共同吸食云云。顯係
    卸責之詞，自無可採。次查，被告曾於民國八十九年間曾因施用第一級毒品、第
    二級毒品罪，經臺灣高雄地方法院分別判處有期徒刑一年及六月，應執行有期徒
    刑一年四月，上訴後，經本院於八十九年十二月十五日以上訴逾期為由駁回上訴
    而告確定，故本件尚不構成累犯。原判決審酌被告轉讓安非他命予他人施用，雖
    未收取代價，然對於他人身體健康造成戕害，且使社會施用毒品人口增加，而提
    高戒絕施用毒品之社會負成本，並減損勞動生產力，危害國民健康，影響社會安
    寧，所生損害自非輕淺，惟念其本身亦因毒品案件受觀察、勒戒，曾於臺灣屏東
    戒治所戒治，然除此之外，並無其他犯罪前科，素行尚稱良好，且犯後坦承犯行
    ，雖一度翻供，惟態度尚稱良好等一切情狀，量處有期徒刑八月。扣案之安非他
    命六包，確係第二級毒品安非他命（驗前毛重四‧三五公克，驗後毛重四‧三公
    克），有高雄醫學院附設中和紀念醫院八十九年二月二十九日檢驗報告單一紙附
    卷可稽，且上開毒品係被告購入，預備供己或供李孟穎吸用等情，業據被告及李
    孟穎供陳在卷可按，故就預備供李孟穎吸用而言，應認係供犯罪（轉讓）預備之
    物，爰優先適用毒品危害防制條例第十八條第一項前段宣告沒收消燬之。至鑑驗
    耗損部分，既已滅失，即無庸併予宣告沒收銷燬。其認事用法及量刑均無不當，
    被告上訴指摘原判決冤枉伊云云，為無理由，應予駁回。
四、據上論斷，應依刑事訴訟法第三百七十一條、第三百七十三條、第三百六十八條
    ，判決如主文。
本案經檢察官郭振昌到庭執行職務。
中    華    民    國      九十      年       四       月      三十      日
                              臺灣高等法院高雄分院刑事第二庭
                                  審判長法官  曾永宗
                                        法官  邱永貴
                                        法官  鄭月霞
右正本證明與原本無異。
如不服本判決，應於判決送達後十日內向本院提出上訴狀，其未述理由者並應於提
出上訴狀後十日內向本院補提理由書（應附繕本)。
                                      書記官  唐奇燕
中    華    民    國      九十      年       五       月        二      日
附錄本判決論罪之法條：
毒品危害防制條例第八條第二項
轉讓第二級毒品者，處六月以上五年以下有期徒刑，得併科新臺幣七十萬元以下罰金
。
                                                                        Ｑ
附件：
臺灣高雄地方法院刑事判決                          八十九年度訴字第一三八號
    公  訴  人  臺灣高雄地方法院檢察署檢察官
    被      告  甲○○  男  三十五歲（民國○○○年○月○○日生）
                        身分證統一編號：Ｓ一二一二二四二三號
                        住高雄縣鳳山市海光四村一五二號
                        （現於臺灣屏東戒治所戒治中）
右列被告因違反毒品危害防制條例案件，茲經檢察官提起公訴（八十八年度偵字第二
五六二九、一九九七八號），本院判決如左：
    主  文
甲○○連續轉讓第二級毒品，處有期徒刑捌月。
扣案之第二級毒品安非他命六包（驗前毛重肆點伍公克，驗後毛重肆點公克）沒
收銷燬之。
    事  實
一、甲○○基於轉讓第二級毒品安非他命之概括犯意，自民國八十八年六月間起至同
    年十月十六日止，連續在其位於高雄縣鳥松鄉涵碧巷十三之七號二樓租屋處，無
    償提供第二級毒品安非他命予其女友李孟穎施用多次。嗣於八十八年十月十六日
    十九時許，二人在上址為警查獲，並扣得其所有之第二級毒品安非他命六包（驗
    前毛重四‧三五公克，驗後毛重四‧三公克），經李孟穎於警訊供述而查知上情
    。
二、案經高雄縣警察局仁武分局報請臺灣高雄地方法院檢察署檢察官偵查起訴。
    理  由
一、訊之被告甲○○對於右揭時、地，連續無償轉讓第二級毒品安非他命供女友李孟
    穎施用多次之事實坦承不諱（見偵查卷八十八年十一月二日訊問筆錄、本院八十
    九年二月十七日訊問筆錄），核與李孟穎於警、偵訊及本院審理時供述之情節相
    符（見警卷八十八年十月十六日李孟穎偵訊筆錄、偵查卷八十八年十月十七日及
    八十八年十一月九日訊問筆錄、本院八十九年二月十七日訊問筆錄），並有扣案
    之第二級毒品安非他命六包可佐，被告嗣於本院最後一次審判期日雖改稱是與李
    孟穎共同出資購入一同吸食云云，惟被告前此偵審期間已均稱係伊出錢購入毒品
    與李孟穎一起吸食，及李孟穎自始即稱是被告出資購毒等情，有前揭筆錄可按，
    應認被告上開自白與事實相符，堪以採信。嗣後翻異顯係卸責之詞，自無可採。
    本件事證明確，被告連續無償轉讓第二級毒品犯行，洵堪認定。
二、查安非他命係毒品危害防制條例第二條第二項所稱之第二級毒品，不得持有、轉
    讓，被告竟分別持之以轉讓，核其所為，係犯毒品危害防制條例第八條第二項轉
    讓第二級毒品罪。其先後多次轉讓第二級毒品犯行，時間緊密，所犯構成要件復
    相同，顯係基於概括犯意而為之，為連續犯，依刑法第五十六條規定，以一罪論
    ，並加重其刑。又其先後多次持有第二級毒品安非他命後，進而轉讓他人施用，
    其多次持有安非他命行為應被其轉讓之行為所吸收，不另論罪。爰審酌安非他命
    係屬中樞神經興奮劑，具有輕微之成癮性，服用後會產生依賴性、耐藥性，並引
    起不安、頭昏、顫抖、亢進性反應、失眠、焦慮、譫妄、慢性中毒、精神障礙、
    類似精神分裂症之錯覺、幻覺、妄想及伴有行動與性格異常等副作用，其劑量增
    大時，甚至會導致死亡；而其慣用者，由於精神錯亂，更具有暴力攻擊及反社會
    行為等傾向，情況極為嚴重；尤以戒解不易，其毒害不在煙毒之下，是以被告轉
    讓安非他命予他人施用，雖未收取代價，然對於他人身體健康造成戕害，且使社
    會施用毒品人口增加，而提高戒絕施用毒品之社會負成本，並減損勞動生產力，
    危害國民健康，影響社會安寧，所生損害自非輕淺，惟念其雖因毒品案件受觀察
    、勒戒，刻尚於臺灣屏東戒治所戒治中，然除此之外，並無其他犯罪前科，有臺
    灣高雄地方法院檢察署刑案資料查註紀錄表在卷可稽，素行尚稱良好，且犯後坦
    承犯行，雖一度翻供，惟態度尚稱良好等一切情狀，量處如主文所示之刑。扣案
    之安非他命六包，確係第二級毒品安非他命（驗前毛重四‧三五公克，驗後毛重
    四‧三公克），有高雄醫學院附設中和紀念醫院八十九年二月二十九日檢驗報告
    單一紙附卷可稽，且上開毒品係被告購入，預備供己或供李孟穎吸用等情，業據
    被告及李孟穎供陳在卷可按，故就預備供李孟穎吸用而言，應認係供犯罪（轉讓
    ）預備之物，爰優先適用毒品危害防制條例第十八條第一項前段宣告沒收消燬之
    。至鑑驗耗損部分，既已滅失，即無庸併予宣告，附此敘明。
據上論斷，應依刑事訴訟法第二百九十九條第一項前段，毒品危害防制條例第八條第
二項、第十八條第一項前段，刑法第十一條前段、第五十六條，判決如主文。
中      華      民      國    八十九    年      九      月     三十     日
                                  臺灣高雄地方法院刑事庭
                                      法  官  陳淑卿
右正本證明與原本無異。
如不服本判決，應於判決送達後十日內，向本院提出上訴狀。
                                      書記官  陳朝宗
中      華      民      國    八十九    年      十      月      三      日
附錄本案判決論罪科刑法條：
毒品危害防制條例第八條第二項：
轉讓第二級毒品者，處六月以上五年以下有期徒刑，得併科新臺幣七十萬元以下罰金
。


司法院資訊處製作；財團法人民間司法改革基金會備份。
